# 旧准则售后租回交易认定为融资租赁与新准则的衔接处理

提问人：414179131 时间：2022-03-04 14:23:13
@chenyiwei，陈版主，对于新租赁准则衔接问题：
公司原售后租回交易认定为融资租赁，按 06 年旧准则作了处理，将原资产处置，将融资租赁高于账面价值的金额计入递延收益，同时按照每期租金的现值，重新入账固定资产，在该项资产的剩余使用寿命进行折旧或者摊销。
而新租赁准则，对于售后租回交易中的资产转让不属于销售的，承租人应当继续确认被转让资产，同时确认一项与转让收入等额的金融负债，并按照《企业会计准则第 22 号——金融工具确认和计量》对该金融负债进行会计处理；
本年执行新租赁准则，请问新旧转换之间如何衔接，原处置的资产及产生的递延收益应如何处理？谢谢！

回答人：chenyiwei
根据新租赁准则第第六十六条：对于首次执行日前已存在的售后租回交易，企业在首次执行日不重新评估资产转让是否符合《企业会计准则第 14 号——收入》作为销售进行会计处理的规定。
对于首次执行日前应当作为销售和融资租赁进行会计处理的售后租回交易， 卖 方方（（承租人承租人）） 应 当按照与首次 执 行日存在的其他融 资 租租 赁 相同的方法 对 租回租回 进 行会行会 计处 理理，，并并 继续 在租在租 赁 期内期内摊销 相相关关 递 延收益或 损 失。失。
对于首次执行日前应当作为销售和经营租赁进行会计处理的售后租回交易，卖方（承租人）应当按照与首次执行日存在的其他经营租赁相同的方法对租回进行会计处理，并根据首次执行日前计入资产负债表的相关递延收益或损失调整使用权资产。
根据上述规定，原准则下的售后回租交易，按原准则认定为融资租赁并按原准则下的方法进行了会计处理的，在新准则首次执行日，可以不对原有的会计处理进行调整，保留原先的会计处理即可。